# 同一控制下初始投资成本问题

提问人：42800497 时间：2019-10-22 06:30:14
请教陈版主：
根据企业会计准则 2 号长期股权投资的指南，关于同一控制下企业合并初始投资成本的计量问题，如果被合并方在被合并以前，是最终控制方通过非同一控制下的企业合并所控制的，则合并方长期股权投资的初始投资成本还应包含相关的商誉金额。
请问如果最终控制方在合并被投资方时已对相应商誉计提减值的情况，新的合并方如何确认初始投资成本？如果最终控制方在合并时已将长期股权投资减值为 0 ，那么新的合并方又如何确认初始投资成本？
感谢老师耐心回复，谢谢

回答人：chenyiwei
如果最终控制方在合并被投资方时已对相应商誉计提减值的，则计入合并成本的商誉金额为扣除减值准备后的账面价值。
合并成本（长期股权投资的初始投资成本）是根据被投资方净资产在最终控制方合并报表层面的账面价值份额计算的，与个别报表层面的长投计提减值无关。